# 40 号准则提问

提问人：zhs7403 时间：2015-03-06 11:41:46
陈老师,40号中第 11 和 12 条单独主体具体指什么?我理解共同经营一般是被投资企业的资产和负债可以拆分到投资方报表,比如典型的双方共同成立电影摄制的机构或者是房地产共同经营的项目部,这些机构事先约定资产负债的归属.因为共同经营方分别纳入其各自报表.但 11 条和 12 条说的什么意思没理解.
第十一条 未通过单独主体达成的合营安排，应当划分为共同经营。
单独主体，是指具有单独可辨认的财务架构的主体，包括单独的法人主体和不具备法人主体资格但法律认可的主体。
第十二条 通过单独主体达成的合营安排，通常应当划分为合营企业。但有确凿证据表明满足下列任一条件并且符合相关法律法规规定的合营安排应当划分为共同经营：
（一）合营安排的法律形式表明，合营方对该安排中的相关资产和负债分别享有权利和承担义务。
（二）合营安排的合同条款约定，合营方对该安排中的相关资产和负债分别享有权利和承担义务。
（三）其他相关事实和情况表明，合营方对该安排中的相关资产和负债分别享有权利和承担义务，如合营方享有与合营安排相关的几乎所有产出，并且该安排中负债的清偿持续依赖于合营方的支持。
不能仅凭合营方对合营安排提供债务担保即将其视为合营方承担该安排相关负债。合营方承担向合营安排支付认缴出资义务的，不视为合营方承担该安排相关负债。

回答人：chenyiwei
可以先看看瑞华出的合营安排准则应用指南，其中对如何判断构成“单独主体”及其对合营类型确定的影响均有说明。